---
title: "Modifiez vos données dans R"
author: Marie VAUGOYEAU
format:
  html:
    toc: true
    footer: "Cours OpenClassRoom - Formatez vos données à l’aide de R"
editor: visual
execute:
  echo: true
  error: true
  warning: true
  message: true
---

*Ce support est à remplir en suivant le cours Initiez vous à R pour l'analyse de données - Partie 2 : Formatez vous données à l'aide de R*

# Modifiez les données contenues dans une table

A partir du tableau de données de la représentation des femmes dans les entreprises du groupes EDF

```{r}
# nous sommes bien au bonne endroit
mixite_groupe_edf[65, 1]

# remplacement de la valeur manquante par 65
mixite_groupe_edf[65, 1] <- 65
# ou
mixite_groupe_edf[65, "tri"] <- 65
# ou encore 
mixite_groupe_edf$tri[65] <- 65

# vérification
mixite_groupe_edf[65, "tri"]
```

Sélection des colonnes en français.

```{r}
# avec le nom des colonnes
mixite_groupe_edf_fr <- mixite_groupe_edf[, c("tri", "annee", "perimetre_juridique", "perimetre_spatial", "indicateur", "valeur_de_l_indicateur", "unite", "methode_de_consolidation")]

# ou la position des colonnes
mixite_groupe_edf_fr <- mixite_groupe_edf[, c(1:3, 5, 7, 9, 10, 12)]

```

Afficher une seule ligne

```{r}
mixite_groupe_edf_fr[3,]
```

Afficher plusieurs lignes

```{r}
mixite_groupe_edf_fr[c(1:3, 6:9,11), ]
```

# Modifiez du texte dans R

Nous repartons du texte importé sur le site [Kering Foundation](https://www.keringfoundation.org/fr/).

```{r}

install.packages(stringr)
library(stringr)

# séparer les phrases
stereotype_genre_chiffres_cles_phrases <- 
  str_split(
    stereotype_genre_chiffres_cles, 
    "\\.", 
    simplify = TRUE
    )

# récupérer les données en pourcentages
stereotype_genre_chiffres_cles_phrases |> 
  str_extract(pattern = "[:digit:]+%")
  
# extraire le genre concerné
stereotype_genre_chiffres_cles_phrases |> 
  str_to_lower() |> 
  str_extract(pattern = "fille|garçon")

# concatern les informations
str_c(
  stereotype_genre_chiffres_cles_phrases |> 
    str_extract(pattern = "[:digit:]+%"),
  stereotype_genre_chiffres_cles_phrases |> 
    str_to_lower() |> 
    str_extract(pattern = "fille|garçon"),
  sep = " "
)

# les NA  prennent le dessus sur les autres, il faut donc les remplacer par rien
str_c(
  stereotype_genre_chiffres_cles_phrases |> 
    str_extract(pattern = "[:digit:]+%") |>
    str_replace_na(""),
  stereotype_genre_chiffres_cles_phrases |> 
    str_to_lower() |> 
    str_extract(pattern = "fille|garçon") |> 
    str_replace_na(""),
  sep = " "
)

```

# Modifiez une image dans R

## changer le format

Convertir en `PNG`

```{r}
logo_oc_png <- image_convert(logo_oc, format = "png")
logo_oc_png

```

## Sélectionnez une partie de l'image

```{r}
centre_logo_oc <- image_crop(logo_oc_png, "350X350+25+25")
```

## Lire du texte dans une image

```{r}
install.packages("tesseract")

image_ocr(centre_logo_oc)

cat(image_ocr(centre_logo_oc))

```

## Incliner une image

```{r}
image_flop(centre_logo_oc) |> 
  image_ocr() |> 
  cat()
```
